【裁判字號】    98,易緝,13
【裁判日期】    980731
【裁判案由】    竊盜
【裁判全文】
臺灣苗栗地方法院刑事判決              98年度易緝字第13號
公  訴  人  臺灣苗栗地方法院檢察署檢察官
被      告  丙○○
上列被告因竊盜案件，經檢察官提起公訴（97年度偵字第3432號
），本院判決如下：
    主  文
丙○○犯夜間侵入住宅竊盜罪，累犯，處有期徒刑壹年。
    事  實
一、丙○○於民國90年起，因竊盜、違反毒品危害防制條例、恐
    嚇等案件，先後經臺灣臺中地方法院以90年度易字第505 號
    、90年度易字第2560號、90年度訴字第1972號、臺灣高等法
    院臺中分院以90年度上易字第2112號、臺灣臺中地方法院以
    90年度訴字第2178號判決判處有期徒刑6 月、6 月、7 月、
    6 月、2 年，應執行有期徒刑1 年5 月、2 年5 月，於91年
    7 月18日入監執行，於94年6 月16日因縮短刑期假釋出監，
    假釋期間付保護管束（保護管束期滿日為95年3 月18日），
    惟因於假釋期間之94年10月間，再犯竊盜案件，經本院以95
    年度易字第228 號判決判處有期徒刑1 年，前述假釋並遭撤
    銷，所餘殘刑為有期徒刑9 月2 日；丙○○於95年間又因加
    重竊盜案件，經臺灣臺中地方法院以95年度易字第2435號判
    決判處有期徒刑9 月、10月，並與上開竊盜案件定應執行刑
    為2 年2 月，嗣依中華民國96年罪犯減刑條例之規定減為應
    執行有期徒刑1 年1 月，並與前述殘刑合併執行，甫於97年
    2 月23日縮刑期滿執行完畢。
二、詎丙○○竟不知悔悟，基於意圖為自己不法所有之犯意，於
    97年4 月16日晚間7 時50分許，以不詳方式破壞無人居住、
    位於苗栗市○○路539 巷45弄2 號空屋之窗戶（興得建設公
    司所有，由甲○○管領），侵入該建築物（毀損及侵入他人
    建築物部分，未據告訴），並於同日晚間8 時許，由該屋之
    頂樓（4 樓），進入隔鄰乙○○所有位在苗栗市○○路539
    巷45弄6 號住處之頂樓，利用乙○○未將頂樓門窗上鎖之機
    會，進入其住處3 樓房間，竊得乙○○所有之現金新臺幣6
    萬元、書包1 個及手電筒1 支。嗣因乙○○發覺有異，報警
    處理後，為警在上述空屋3 樓陽台採得煙蒂1 支，經送驗後
    與丙○○檔存之DNA-STR 型別相同，而查悉上情。
三、案經苗栗縣警察局苗栗分局報請臺灣苗栗地方法院檢察署檢
    察官偵查起訴。
    理  由
一、按被告以外之人於審判外之陳述，雖不符刑事訴訟法第159
    條之1 至第159 條之4 之規定，而經當事人於審判程序同意
    作為證據，法院審酌該言詞陳述或書面陳述作成時之情況，
    認為適當者，亦得為證據；當事人、代理人或辯護人於法院
    調查證據時，知有刑事訴訟法第159 條第1 項不得為證據之
    情形，而未於言詞辯論終結前聲明異議者，視為有前項之同
    意，刑事訴訟法第159 條之5 第1 項、第2 項分別有明文。
    經查，本判決下列所引用之被告以外之人於審判外之陳述，
    檢察官、被告於本院言詞辯論終結前均未聲明異議，本院審
    酌上開證據資料製作時之情況，尚無違法不當及證明力明顯
    過低之瑕疵，亦認為以之作為證據應屬適當，故揆諸前開規
    定，爰依刑事訴訟法第159 條之5規 定，認前揭證據資料均
    有證據能力。
二、前揭犯罪事實，業據被告丙○○於本院審理時供承不諱，核
    與證人即被害人乙○○、證人甲○○於警詢時供述情節相符
    ，並有失竊現場照片31張、刑事警察局97年5 月13日刑醫字
    第0970065220號鑑驗書1 份、贓物認領保管單及苗栗縣警察
    局苗栗分局現場勘察報告1 份在卷可稽，足認被告之自白與
    事實相符，堪予採信，被告犯行洵堪認定，應予依法論科。
三、核被告丙○○所為，係犯刑法第321 條第1 項第1 款之於夜
    間侵入住宅竊盜罪。公訴意旨認被告另成立同條項第3 款之
    攜帶兇器竊盜罪，惟被告否認攜帶可為兇器使用之螺絲起子
    行竊，且被害人乙○○亦證稱竊嫌係利用其住處頂樓門窗未
    上鎖之機會入內行竊乙情，並無證據顯示被告係以螺絲起子
    行竊，是此部分尚無足夠之積極證據證明被告確有攜帶兇器
    竊盜之情事，則被告所犯本件竊盜犯行並不具備同條項第3
    款之加重條件，公訴意旨容有誤會，然起訴法條仍為同一法
    條，僅係該條項各款加重條件之減少而已，尚不生變更起訴
    法條之問題，附此敘明。又被告前有如犯罪事實欄所載之論
    罪科刑執行情形，有臺灣高等法院被告前案紀錄表附卷可憑
    ，其於受徒刑執行完畢後5 年內，故意再犯本件有期徒刑以
    上之罪，為累犯，應依刑法第47條第1 項加重其刑。爰審酌
    被告前已有竊盜前科，不知警惕，正值青壯，卻不思以正道
    取財，以夜間侵入住宅方式行竊，竊取被害人乙○○之財物
    ，嚴重危害住宅安寧，惟犯後坦承犯行，態度尚佳，兼衡其
    素行、犯罪之動機、目的、所竊得之財物之價值、生活狀況
    、智識程度等一切情狀，量處如主文所示之刑。
四、公訴意旨另以：被告丙○○基於意圖為自己不法所有之犯意
    ，於97年4 月16日晚上8 時前，以不詳之方式破壞興得建設
    公司所有、現由甲○○管理位在苗栗市○○路539 巷45弄2
    號空屋1 樓後方孝親房之窗戶（侵入他人建築物及毀損部分
    ，均未據告訴），而侵入該屋竊得一字型螺絲起子1 支及棉
    質手套1 雙。因認被告此部分亦涉犯刑法第321 條第1 項第
    2 款之加重竊盜罪嫌云云。惟按犯罪事實應依證據認定之，
    無證據不得認定犯罪事實；又不能證明被告犯罪者，應諭知
    無罪之判決，刑事訴訟法第154 條第2 項、第301 條第1 項
    分別定有明文。再按竊盜罪之成立，除客觀行為外，尚需有
    主觀不法要素，即主觀上認知其所竊取之物為他人所有或持
    有，並且有竊取即取走之犯罪故意，另在不法意圖上，更需
    對於他人之物，有取得意圖，即違法的占為己有，而取得他
    人之物之意圖，若主觀上並無竊盜故意又無不法所有之意圖
    ，客觀行為上縱已取用他人之物仍與竊盜之犯罪構成要件有
    間。公訴人認被告涉有上揭竊盜一字型螺絲起子1 支及棉質
    手套1 雙罪嫌，無非係以證人即被害人甲○○於警詢時之指
    述、現場照片等，為其主要論據。訊據被告堅詞否認有竊取
    上開螺絲起子及棉質手套之犯行，辯稱：伊係要去偷隔壁的
    財物，在空屋那裡沒有偷任何東西等語。經查：證人即被害
    人甲○○於警詢中固指稱：97年4 月17日早上，警方前來隔
    鄰乙○○之住處採證時，伊才發現公司的苗栗市○○路539
    巷45弄2 號房子也被破壞進入行竊，伊發現1 樓孝親房窗戶
    被打破，放在孝親房內之螺絲起子1 支及棉質手套1 雙遭竊
    ，並在房屋4 樓陽台發現等語，惟被告已否認有拿取上開物
    品，而依被害人甲○○前揭所述，至多僅能證明原放置於1
    樓孝親房內之螺絲起子1 支及棉質手套1 雙遭移動至房屋4
    樓陽台，並無證據證明係被告所移動。況且，縱認被告確實
    有將上述螺絲起子及棉質手套自房屋1 樓移至4 樓，惟該物
    品既仍放置於甲○○所管領之屋內，並未取走，足見被告主
    觀上並無不法所有之意圖。是揆諸前揭說明，被告此部分行
    為，自難以該罪相繩，此外復查無其他積極證據足認被告此
    部分行為有公訴人所指之加重竊盜犯行，不能證明被告犯罪
    ，原應為無罪之諭知，惟公訴意旨認此部分如成立犯罪，與
    前開論罪科刑部分有想像競合之裁判上一罪之關係，爰不另
    為無罪之諭知，附此敘明。
據上論斷，應依刑事訴訟法第284條之1、第299條第1項前段，刑
法第321 條第1 項第1 款、第47條第1 項，判決如主文。
本案經檢察官黃俊鳴到庭執行職務。
中    華    民    國    98    年    7     月    31    日
                  刑事第三庭    法  官  林佩儒
以上正本證明與原本無異。
如不服本判決應於收受判決後10日內向本院提出上訴書狀，並應
應敘述具體理由。其未敘述上訴理由者，應於上訴期間屆滿後20
日內向本院補提理由書(均須按他造當事人之人數附繕本)「切勿
逕送上級法院」。
                                書記官  陳玲君
中    華    民    國    98    年    7     月    31    日
附錄本案論罪科刑法條全文:
中華民國刑法第321條
（加重竊盜罪）
犯竊盜罪而有左列情形之一者，處6 月以上、5 年以下有期徒刑
：
一、於夜間侵入住宅或有人居住之建築物、船艦或隱匿其內而犯
    之者。
二、毀越門扇、牆垣或其他安全設備而犯之者。
三、攜帶兇器而犯之者。
四、結夥三人以上而犯之者。
五、乘火災、水災或其他災害之際而犯之者。
六、在車站或埠頭而犯之者。
前項之未遂犯罰之。


司法院資訊處製作；財團法人民間司法改革基金會備份。
